【裁判字號】    97,交聲,1454
【裁判日期】    970528
【裁判案由】    違反道路交通管理處罰條例聲明異議
【裁判全文】
臺灣臺北地方法院交通事件裁定        97年度交聲字第1454號
原處分機關  臺北市交通事件裁決所
異  議  人
即受處分人  甲○○
上列異議人因違反道路交通管理處罰條例案件，對於臺北市交通
事件裁決所民國97年5 月15所為之裁決處分（原處分案號：北市
裁二字第裁22─AS0000000號）聲明異議，本院裁定如下：
    主  文
異議駁回。
    理  由
一、原處分機關臺北市交通事件裁決所以異議人甲○○於民國97
    年2月28日9 時45分許，因其所有之車號8295-DP號自用小客
    車，在臺北市○○路16巷73號前之道路修理路段停車，而為
    警以異議人有違反道路交通管理處罰條例第56條第1項第2款
    規定之行為（原舉發違反道路交通管理事件通知單誤載為「
    道路交通管理處罰條例第56條第1項第6款」、「併排停車」
    ，嗣經舉發機關以97年4月17日北市警文二分交字第0973080
    7200號函更正），予以拍照存證後逕行舉發。嗣異議人於舉
    發通知單上所載應到案日期前（即97年4 月21日前）向原處
    分機關提出申訴，經原處分機關認為無理由，乃依上開條例
    第56條第1項第2款及違反道路交通管理事件統一裁罰基準表
    之規定，裁罰異議人新台幣（下同）900 元罰鍰。
二、聲明異議意旨略以：本人於假日臨停該路段被開單，深感不
    滿，因該路段施工已達約半年，之前該路段皆可停車，且圍
    籬有多處約佔掉10餘個車位，本人理解該施工為公共建設，
    不能以此理由反駁，但該工地停滯已久，此路段之前不好停
    車，但施工後更是難上加難。本人認為該停車處並沒有妨礙
    他車進出，也不是在十字路口，而是在小巷內，沒有紅線、
    黃線或禁停標誌，尤其現在景氣每況愈下，不是每個人都花
    得起幾百萬元去買車位或花每月5,000 元去租車位，為此請
    求減免罰鍰或予以免罰等語
三、按汽車駕駛人停車時，在道路修理地段停車，處新臺幣600
    元以上1,200元以下罰鍰，道路交通管理處罰條例第56條第1
    項第2款定有明文。經查，本件異議人呂欣哲於97年2月28日
    9時45分許，因其所有之車號8295-DP號自用小客車，在臺北
    市○○路16巷73號前之道路修理路段停車，而為警以異議人
    有違反道路交通管理處罰條例第56條第1項第2款規定之行為
    （原舉發違反道路交通管理事件通知單誤載為「道路交通管
    理處罰條例第56條第1項第6款」、「併排停車」，嗣經舉發
    機關以97年4月17日北市警文二分交字第09730807200號函更
    正），予以拍照存證逕行舉發等情，為異議人所不爭執，並
    有舉發通知單、採證照片附卷可參。異議人固以前開情詞為
    辯，惟依前開該照片所示，清晰可見異議人確實在該被舉發
    之施工路段上停車，且異議人所停放汽車旁之鷹架已舖設至
    路側，是應可明白辨識該處係施工路段，而異議人既領有汽
    車駕駛執照駕駛汽車，不惟應知上揭道路交通安全規則所定
    汽車駕駛人不得在道路修理地段停車之規定，更有遵守上揭
    法令之義務，是異議人違規停車之情事已甚為明確。至該路
    段施工是否延遲或是否因施工造成停車困難，異議人自宜另
    循合法途徑反映意見，尚難據此合理化其違規停車之事由，
    從而異議人上開所辯，顯無足採至灼。從而，原處分機關依
    道路交通管理處罰條例第56條第1項第2款及違反道路交通管
    理事件統一裁罰基準表之規定，裁處異議人罰鍰900 元，於
    法自無不合，異議人之異議為無理由，應予駁回。
四、據上論斷，應依道路交通管理處罰條例第87條第2 項，道路
    交通案件處理辦法第19條，裁定如主文。
中    華    民    國    97    年    5     月    28    日
                  交通法庭      法  官  李明益
以上正本證明與原本無異。
如不服本裁定，應於裁定送達後5日內向本院提出抗告狀。
                                書記官  劉穗筠
中    華    民    國    97    年    5     月    28    日


司法院資訊處製作；財團法人民間司法改革基金會備份。
